臺灣板橋地方法院刑事判決　　　　　　　　　　　　　九十三年度交訴字第六六號
　　公　訴　人　臺灣板橋地方法院檢察署檢察官
　　被　　　告　乙○○
右列被告因公共危險案件，經檢察官提起公訴（九十三年度偵字第三二０六號），本
院判決如左：
    主  文
乙○○駕駛動力交通工具肇事，致人受傷而逃逸，處有期徒刑陸月，如易科罰金，以
佰元折算壹日。
    事  實
一、乙○○於民國九十一年十二月二十九日上午九時四十分許，騎乘車牌號碼ＪＫＪ
    —４１０號重型機車，沿臺北縣蘆洲市○○路由北向南行駛，途經臺北縣蘆洲市
    ○○路一五五號時，適有甲○○騎乘車牌號碼ＱＥＮ—４０６號輕型機車，沿光
    華路由南向北，正跨越分向線行駛而來，雙方因而發生碰撞，致甲○○人車倒地
    受有兩側膝部、左側小腿挫傷、合併胸部鈍傷等傷害（乙○○所涉過失傷害等犯
    行，另經臺灣板橋地方法院檢察署檢察官提起公訴後，嗣後就過失傷害部分撤回
    起訴）。詎乙○○駕駛動力交通工具肇事，致人受傷後，未停留於現場處理事故
    或等候員警到來，當場發現所駕駛之機車已無法發動後，即逕自步行逃逸，嗣於
    同日上午十時三十分，始在臺北縣蘆洲市○○路與長樂街口，為臺北縣政府警察
    局蘆洲分局交通隊警員循線查獲。
二、案經臺灣板橋地方法院檢察署檢察官自動檢舉偵查起訴。本院於準備程序進行中
    ，乙○○就被訴事實為有罪之陳述，經告知簡式審判程序之旨，並聽取各當事人
    之意見後，裁定進行簡式審判程序。
    理?由
一、右揭犯罪事實，業據被告乙○○於本院審理中坦承不諱，與被害人甲○○於警詢
    時指述、證人即在場目擊之民眾劉賢富於警詢時證述、證人即查獲被告之警員陳
    國慶證述之情節互核相符，並有被害人馬偕紀念醫院診斷證明書、道路交通事故
    調查報告表、交通事故駕駛人是否自首調查表、現場事故照片影本十四紙、臺北
    縣政府警察局舉發違反道路交通管理事件通知單附卷足稽。是被告於車禍後，已
    知所騎乘之機車嚴重損壞而無法發動，被害人亦倒地不起，顯已明知撞擊嚴重、
    被害人當已受傷；既一度辯稱係要找電話求救，竟對案發現場附近之電話視而不
    見，捨近求遠，逕自離開車禍現場，嗣於現場一公里外，始經員警依被害人之指
    訴而尋獲到案。被告在主觀上對於有人因其駕駛動力交通工具肇事而受傷害之事
    實顯然已有所認識，竟一去不回，顯見其確有逃逸之意。足認其前揭自白與事實
    相符，堪予採信，本件事證明確，被告犯行已堪認定，自應依法論科。
二、核被告所為，係犯刑法第一百八十五條之四之肇事逃逸罪。爰審酌被告肇事後逃
    逸之犯罪動機、手段、犯罪所生之損害、事後猶一度否認犯行，原不容輕縱，兼
    衡本件肇事原因係被害人駕駛機車跨越分向限制線，逆向超車，被告駕駛機車並
    非肇事原因，有卷附之臺灣省臺北縣區車輛行車事故鑑定委員會鑑定意見書可稽
    ，且被告嗣後自知事證明確，未再多為無謂辯解而坦認犯行等一切情狀，量處如
    主文所示之刑，並諭知易科罰金折算標準，以資懲儆。
據上論斷，應依刑事訴訟法第二百七十三條之一第一項、第二百九十九條第一項前段
、刑法第一百八十五條之四、第四十一條一項前段，罰金罰鍰提高標準條例第二條，
判決如主文。
本案經檢察官丙○○到庭執行職務。
中　　　華　　　民　　　國　　九十三　　年　　 十一 　　月　　　五　　　日
                          臺灣板橋地方法院交通法庭
                             ? 法  官  王?偉?光
右正本證明與原本無異。
如不服本判決，應於判決送達後十日內向本院提出上訴狀（應附繕本），上訴於臺灣
高等法院。
                             ? 書記官  陳  怡  君
中　　　華　　　民　　　國　　九十三　　年　 　十一 　　月　　　八　　　日
附錄本案論罪科刑法條全文：
刑法第一百八十五條之四
駕駛動力交通工具肇事，致人死傷而逃逸者，處六月以上五年以下有期徒刑。
